臺灣臺中地方法院刑事判決　　　　　　　 96年度訴字第199號
公　訴　人　臺灣臺中地方法院檢察署檢察官
被　　　告　丙○○
選任辯護人　黃英傑　律師
被　　　告　乙○○
　　　　　　　　　　號
選任辯護人　陳盈壽　律師
被　　　告　戊○○
　　　　　　　　　　17號
　　　　　　丁○○
上二人共同
指定辯護人　本院公設辯護人　壬○○
上列被等告因違反毒品危害防制條例等案件，經檢察官提起公訴
（95年度偵字第25307號、95年度偵字第25490號、95年度偵字第
26081號），本院判決如下：
    主  文
丙○○共同販賣第三級毒品，處有期徒刑陸年。扣案如附表2編
號1至3所示之物，均沒收。附表2編號1之販賣毒品所得新台幣伍
拾肆萬元如全部或一部不能沒收時，以其財產抵償之。
乙○○販賣第三級毒品，累犯，處有期徒刑柒年。扣案如附表1
編號1至4所示之物，均沒收。
楊政彥共同運輸第三級毒品，處有期徒刑伍年陸月。扣案如附表
1編號1至4所示之物，均沒收。
丁○○無罪。
    犯罪事實
一、乙○○前於民國92年間，因湮滅證據案件，經台灣台北地方
    法院以93年易字第1733號判處有期徒刑6月確定，於94年11
    月25日易科罰金執行完畢。
二、丙○○、乙○○、戊○○均明知愷他命（Ketamine，又稱Ｋ
    他命）係毒品危害防制條例第2條第2項第3款規定之第三級
    毒品，不得非法運輸或販賣。緣己○○（由本院另行審結）
    因缺錢花用，欲販賣愷他命圖利，乃於95年11月4日利用附
    表2編號2之行動電話（即門號0000000000號）撥打丙○○使
    用之附表2編號3行動電話（即門號0000000000號），以生活
    窘困為由，要求丙○○為其介紹買主，丙○○遂與己○○基
    於意圖營利，販賣第三級毒品愷他命之犯意聯絡，推由丙○○以每公斤（俗稱「1顆」）新台幣（下同）54萬元之售價
    對外仲介、尋找買主，己○○則負責提供愷他命貨源。適有
    欲販入愷他命以轉售圖利之乙○○於同年11月6日晚間至丙○○位於台北縣中和市○○里○○路65巷11之1號，向丙○○表示購買愷他命之意，雙方一拍即合，達成買賣愷他命之
    合意後，由丙○○以其使用之上開行動電話於同日19時51分
    許與己○○聯絡，約定隔日（即95年11月7日）中午至己○○投宿之「薇風馥麗飯店」（位於台北縣三重市○○路○段
    282號）1101號房進行交易。
三、95年11月7日上午11時許，乙○○駕駛車號1563-NP號自小客
    車由台北縣永和市某處搭載丙○○前往「薇風馥麗飯店」，
    途中乙○○利用附表1編號3之行動電話（即門號0000000000
    號），聯絡與其有運輸第三級毒品愷他命犯意聯絡之戊○○
    ，指示戊○○至「薇風馥麗飯店」地下2樓停車場等候，戊○○遂駕駛車號6256-LH號自小客車搭載不知情之辛○○（
    由本院另行審結）、丁○○，至「薇風馥麗飯店」地下2樓
    停車場。同日12時許，乙○○、丙○○駕車抵達「薇風馥麗
    飯店」地下2樓停車場後，先下車指示戊○○在停車場內等
    候，由乙○○、丙○○2人搭乘電梯至同棟11樓1101號房與
    己○○進行愷他命毒品交易，於乙○○將包裹於紙袋中之現
    金54萬元交予己○○後，己○○取出現金，將如附表1編號1
    之第三級毒品愷他命置於紙袋中，交付予乙○○，完成毒品
    交易。乙○○、丙○○2人乘坐電梯返回停車場，乙○○將
    包裹於紙袋內如附表1編號1所示之第三級毒品愷他命放置於
    戊○○所駕駛之上開自小客車右後座腳踏墊處，要求戊○○
    將之運輸至乙○○位於台北縣中和市○○里○○路65巷11之
    1號住處，戊○○乃駕車攜帶起運，甫至停車場地下2樓通往
    地下1樓車道處，旋為埋伏之海岸巡防機關中部地區巡防局
    彰化機動查緝隊員警當場查獲，並自上開自小客車內及「薇
    風馥麗飯店」11樓1101號房內扣得如附表1、2所示之物品，
    ，而查悉上情。
四、案經海岸巡防機關中部地區巡防局彰化機動查緝隊報請台灣
    台中地方法院檢察署檢察官偵查起訴。
     理   由
甲、有罪部分：
壹、證據能力部分：
一、本件被告等人於警詢、偵查之供述證據，就被告本人自己涉
    案部分之供述，應依刑事訴訟法第1篇第9章「被告之訊問」
    相關規定，定其證據能力之有無；如關於被告自己以外之人
    涉案部分之供述，則該供述具有「被告以外之人於審判外或
    審判內陳述」之性質，於此情形，被告於警詢、偵查中之供
    述涉及「被告以外之人於審判外之陳述」之證據能力問題，
    應依刑事訴訟法第1篇第12章「證據」規定，定其證據能力
    。故被告供述有關其他共同被告之涉案部分，本院乃依證人
    之證據法則，就其供述有無合乎傳聞法則例外之情形，而據
    以論述其證據能力。至於其供述有關自身涉案之部分，則依
    據自白法則定其證據能力，先予說明。
二、被告之自白，非出於強暴、脅迫、利誘、詐欺、疲勞訊問、
    違法羈押或其他不正之方法，且與事實相符者，得為證據，
    刑事訴訟法第156條第1項定有明文。本件被告丙○○雖於本
    院審理時辯稱「於被查獲的時候，下午才到彰化海巡署，製
    作筆錄的過程，我很累，訊問人只問他想問我的東西，當時
    我想要快點結束，他問我什麼，我就回答什麼」云云而主張
    警詢筆錄有非出於任意性之情形。然查，被告丙○○於檢察
    官第1次偵訊時供稱「（問：在警局所述是否事實？）事實
    ，我看過筆錄才簽名，沒有被刑求、強暴、脅迫」等語（95
    年度偵字第25490號卷第74頁）；再者，被告丙○○於95年1
    1月7日12時30分許，因現行犯經員警當場逮捕後，於同日19
    時在彰化機動查緝隊偵訊室製作第1次警詢筆錄，因其不同
    意進行夜間訊問，員警於隔日（即95年11月8日）9時35分許
    始進行訊問而製作第2份警詢筆錄，有彰化機動查緝隊筆錄
    、逮捕通知書等在卷可參（見警卷第30-36頁、第38頁），
    是被告丙○○製作警詢筆錄時，已經過一整夜之休息，當無
    疲勞訊問之情事，詢問員警就其所認知有關犯罪之事實詢問
    被告，乃事理之當然，而被告丙○○復為就其有何非出於任
    意性知情行為具體之說明，是本院認被告丙○○於警詢時之
    自白並無非出於任意性之情形而具有證據能力。
三、又按被告以外之人（包括證人、鑑定人、告訴人、被害人及
    共同被告等）於檢察事務官、司法警察官或司法警察調查中
    所為之陳述，與審判中不符時，其先前之陳述具有較可信之
    特別情況，且為證明犯罪事實存否所必要者，得為證據，刑
    事訴訟法第159條之2定有明文。是以：
  (1)本件證人即共同被告乙○○就被告戊○○被訴共同運輸第三
    級毒品之犯行，於警詢中所為之陳述係屬被告以外之人於審
    判外所為之陳述，且就是否先指示戊○○至「薇風馥麗飯店
    」地下2樓停車場等候一節，警詢時之供述與其於本院審理
    中之證述不符（警詢中係供稱：「然後我就約戊○○等人駕
    駛兩輛車，我開黑色賓士、戊○○開一台黑色豐田轎車，他
    們在飯店地下2樓停車場等我們」；於本院改證稱：「戊○○從台中來對於台北不熟，我又想到我之前被抓過，找他一
    起去可以將東西放在他的車上。然後我們約在三重交流道，
    於交流道的時候，丙○○開車載我，我在車上，由我下車告
    訴戊○○說跟著我走。之後二部車一起到飯店。」），其供
    述顯係證明被告戊○○有無共同運輸第三級毒品所必要，本
    院認警詢時因證人即共同被告乙○○甫經查獲，外力干擾之
    影響較少，且較少考量彼此間之利害得失，記憶較清楚，揆
    諸上開說明，其於警詢中所為之陳述，客觀上應具有較可信
    之特別情況，且亦為證明犯罪事實存否所必要，依上揭規定
    ，證人即共同被告乙○○於警詢中之證言有證據能力。
  (2)本件證人即共同被告乙○○就被告丙○○被訴共同販賣第三
    級毒品之犯行，於警詢中所為之陳述係屬被告以外之人於審
    判外所為之陳述，且就被告丙○○於同案被告己○○販賣第
    三級毒品犯行中所扮演之角色（究係居間仲介而與己○○共
    同販賣，或是與乙○○一同出資向己○○販入），警詢時之
    供述與其於本院審理中之證述不符（警詢中係供稱：「我所
    持有之毒品是向樓上綽號「小劉」購得，以新台幣54萬元購
    買...由我朋友丙○○幫我聯絡，我不知道他如何聯絡」；
    於本院改證稱：「丙○○告訴我說他有問他的朋友那裡有愷
    他命，但一次要大量購買，約50多萬元，我說我沒有那麼多
    錢，他說他也想要買，但他只有4萬元，其餘的錢要我自行
    想辦法」），其供述顯係證明被告丙○○有無共同販賣第三
    級毒品所必要，本院認警詢時因證人即共同被告乙○○甫經
    查獲，外力干擾之影響較少，且較少考量彼此間之利害得失
    ，記憶較清楚，揆諸上開說明，其於警詢中所為之陳述，客
    觀上應具有較可信之特別情況，且亦為證明犯罪事實存否所
    必要，依上揭規定，證人即共同被告乙○○於警詢中之證言
    有證據能力。
四、又按被告以外之人於審判中有下列情形之一，其於檢察事務
    官、司法警察官或司法警察調查中所為之陳述，經證明具有
    可信之特別情況，且為證明犯罪事實之存否所必要者，得為
    證據：「．．．滯留國外或所在不明而無法傳喚或傳喚不到
    者。」，刑事訴訟法第159條之3第3款定有明文。查本件證
    人己○○於本院審判中經合法傳喚、拘提均未到庭，有本院
    送達證書及拘票回證在卷可稽，其所在已有不明而傳喚不到
    ，而其於彰化機動查緝隊偵訊室製作警詢筆錄時，並無證據
    證明係於強暴、脅迫或利誘等不正方式下所作成，業據其於
    偵訊時供述明確（同上偵查卷第99頁），且其於上開警詢之
    證述內容均係有關被告丙○○居間仲介、代為尋找買主之過
    程，與被告丙○○於警詢及偵訊時之自白相符，堪認證人己○○在警詢時所為之證述，在客觀上有可信之特別情況，且
    為證明犯罪事實所必要，依上開說明，其於警詢中之證述，
    自具有證據能力。
五、被告以外之人於偵查中向檢察官所為之陳述，除顯有不可信
    之情況外，得為證據，刑事訴訟法第159條之1第2項定有明
    文。證人即共同被告丙○○、乙○○、戊○○及辛○○（由
    本院另行審結）於偵查中經具結後向檢察官所為之證述，固
    屬傳聞證據；惟現階段刑事訴訟法規定，檢察官代表國家偵
    查犯罪、實施公訴，依法其有訊問被告、證人及鑑定人之權
    ，而實務運作時，檢察官偵查中向被告以外之人所取得之陳
    述，原則上均能遵守法律規定，不致違法取供，其可信度極
    高，且本案被告及辯護人並未提出有何顯不可信之情形，是
    其等於偵查中之證言，依上開規定得為證據。
六、末按被告以外之人於審判外之陳述，雖不符刑事訴訟法第15
    9條之1至第159條之4之規定，而經當事人於審判程序同意作
    為證據，法院審酌該言詞陳述或書面陳述作成時之情況，認
    為適當者，亦得為證據；另當事人、代理人或辯護人於法院
    調查證據時，知有第159條第1項不得為證據之情形，而未於
    言詞辯論終結前聲明異議者，視為有前項之同意，刑事訴訟
    法第159條之5分別定有明文。經查，本件辯護人及被告對於
    卷附彰化機動查緝隊通訊監察作業譯文摘要報告書（上開偵
    查卷第16-44頁）、內政部警政署刑事警察局95年12月4日刑
    鑑字第0950169320號毒品鑑定書等文書證據，均未爭執其證
    據能力，本院審酌該等書面作成時之情況，並無不宜作為證
    據之情事，認自得採為認定事實之證據。
貳、實體部分：
一、訊據被告丙○○矢口否認有何與同案被告己○○共同販賣第
    三級毒品愷他命之犯行，辯稱：其本有購買愷他命之意，因
    知悉乙○○有意找售價較便宜之愷他命，才出資4萬元與乙○○一同合資向己○○購買愷他命，購買的目的也是為供己
    施用，至多構成幫助被告乙○○施用第三級毒品，因現行毒
    品危害防制條例並不處罰施用或持有第三級毒品的行為，故
    其行為應不構成犯罪云云；被告乙○○固坦承於上開時、地
    向同案被告己○○販入如附表1編號1所示之第三級毒品愷他
    命，惟辯稱：販入愷他命之目的係為供己施用，且係與被告
    丙○○合資購買，並非為營利販出而販入毒品云云；被告戊○○固不否認為警於上開時、地，在其所駕駛之車號6256-L
    H號自小客車右後座腳踏墊處扣得如附表1編號1所示第三級
    毒品愷他命，惟否認有何運輸毒品犯行，辯稱：北上目的係
    與乙○○約定來收取職棒簽賭贏得之賭金，乙○○稱要先去
    辦事情，其不疑有他，始隨同乙○○至「薇風馥麗飯店」地
    下2樓停車場等候，乙○○下樓後，稱要將1個紙袋寄放在車
    內，待返回乙○○住處時才取回，對於乙○○寄放之紙袋內
    盛裝何物，並不知悉，是為警攔查後才知道紙袋內是愷他命
    云云。
二、本院之判斷：
  (一)被告丙○○被訴與同案被告己○○共同販賣第三級毒品部分
    ：
  (1)被告丙○○因同案被告己○○以生活窘困為由，要求丙○○
    為其介紹買主，恰有被告乙○○表示想買愷他命，始與己○○約定以1公斤54萬元之代價，為己○○居間仲介愷他命之
    買主，並於95年11月7日帶同被告乙○○至「薇風馥麗飯店
    」11樓第1101號房進行交易等情，業據其於警詢及偵訊時供
    述明確，其於警詢中供稱「（問：你是如何知道「小劉」擁
    有愷他命要交易？）答：約於4日前，我與小劉在三重市○○路1家不知名海產店吃飯，小劉告訴我他有一批愷他命毒
    品要脫手，要我找買主。（問：乙○○如何知道小劉有愷他
    命要販賣？）答：乙○○於11月6日晚上到我家找我，我告
    訴他小劉有毒品要販賣，乙○○說要買，我負責居間介紹。
    」等語（見警卷第34頁）；復於偵訊時供稱：「小劉之前拜
    託，說他很難過，他說他經濟不好，請我看看有無人需要愷
    他命，剛好乙○○在95年11月4日打電話給我，在電話中表
    示他想買愷他命，11月6日乙○○直接到我家，我跟他說小
    劉那邊有，小劉之前就跟我說過愷他命1公斤54萬元，我就
    跟乙○○說，乙○○說他要，我負責約，打電話給小劉，約
    在95年11月7日早上9、10點左右... 我只是好意幫小劉介紹
    毒品給他... 購買毒品的錢是乙○○交給小劉的」等語（見
    同上偵查卷第75-76頁），核與證人即被告乙○○於偵訊時
    證述之「我向己○○買1公斤愷他命，1公斤54萬元，這是丙○○介紹小劉賣東西給我... 小劉的電話我不知道，都是丙○○去聯繫的... 是丙○○帶我去拿毒品的」等情（見同上
    偵查卷第67頁），及證人即同案被告己○○於警詢時證述之
    「我因為之前5月25日被你們查獲毒品按後，家庭經濟陷入
    困境，所以在11月4日左右主動打電話給『小林』（指丙○○），表明我最近生活很難過，問他那邊是否可以麻煩他幫
    我處理一下愷他命，他說他可以試試看... 他告訴我他可能
    要2顆，那裡有準備108萬.... 原本應該在11月6日時，『小
    林』就應該跟我確定數量，但是他就是錢方面有問題，所以
    一直拖到11月7日『小林』才跟我說他那裡有準備54萬元（
    當初我跟小林約定以每顆1000公克愷他命54萬元交易），他
    會帶『黑猴』（即被告乙○○）來薇風飯店找我拿，他電話
    裡是有跟我說開55萬元給『黑猴』，但他們上來1101號房時
    ，他們就直接拿54萬元給我，我確定金額沒問題後，就把愷
    他命拿給他... 實際上我跟『黑猴』不熟，這次買賣我都是
    跟『小林』談成的，但我覺得這批貨應該真的是『黑猴』要
    的，實際情形我不願意去過問，反正整件事我只有對『小林
    』而以」等語（見警卷第6-7頁、11頁）。
  (2)又卷附被告丙○○以附表2編號3（即門號0000000000號）行
    動電話與己○○使用之附表2編號2（即門號0000000000號）
    聯繫之通訊監察譯文內容如下：
  1.95年11月4日20時57分，己○○（A）發話予被告丙○○（B
    ）
    A：沒有，我的意思是說，你大概幾點，給我一個確定的時
       間。
    B：我目前可以給你確定，應該就是我會用個一百多吧，108
       啦，現在108。
    A：那不然這樣子，那就108好了。
    B：好哪。
  2.95年11月6日凌晨0時9分，被告丙○○（A）發話予己○○（
    B）
    A：沒有啦喝多了，就是兄弟沒有辦法再支援我，只有辦法
       到80幾，大概是這樣。
    B：恩。
    A：54加5，身上有30幾，再加一個10萬，90幾，10萬那個我
       怕沒有辦法中午之前到啦，是4點之前。
    B：恩。
  3.95年11月6日19時51分，己○○（A）發話予被告丙○○（B
    ）
    A：明年你中午差不多10點11點左右有沒有辦法？
    B：10點，現在有40、30。
    A：阿，只有30？
    B：你等一下，現在手上40啦
    A：你看你多晚阿，我等你，不然大概明天最晚11點之前好
       不好？
    B：12點好不好？
  4.95年11月7日11時23分，己○○（A）發話予被告丙○○（B
    ）
    A：多久？你還要多久？
    B：我要等黑猴過來啦。
    A：喔，那我不就還要再開。
    B：不用不用不用，他現在過來了啦，我跟他說這台車開55
       啦。
    （丙○○另與他人講電話）
    B：我就那車給他開好了呀
    A：好啦好啦。
    B：給他開55喔。
    A：好啦，我知道你要多久
    B：他現在已經過來了，他在我家旁邊而已。
    觀之上開通訊監察譯文內容，被告丙○○與己○○之對談過
    程，顯與己○○上開警詢筆錄證述委託被告丙○○代為尋找
    買主之情節相符（95年11月7日11時23分通訊監察內容所提及
    之「車」，應係指扣案附表1編號1之第三級毒品愷他命），
    益徵被告丙○○於警詢及偵訊中自白其居間仲介、代己○○
    尋找買主等情，應與事實相符而可採信。
  (3)被告丙○○雖於本院審理時翻異前詞，改辯稱：知道己○○
    有愷他命要販賣，自己想買，但資金不足，正好乙○○來找
    我一起購買，遂出資4萬元與乙○○合資購買愷他命供自己
    施用云云，證人即被告乙○○亦附和其詞，證稱「與丙○○
    於永和樂華夜市的PUB，我告訴他說我想要購買愷他命以戒
    除海洛因，問丙○○有無認識的人可以用便宜的價格購買愷
    他命，次日下午我到他家找他，丙○○告訴我說他有問他的
    朋友那裡有愷他命，但一次要大量購買，約50多萬元，我說
    我沒有那麼多錢，他說他也想要買，但他只有4萬元，其餘
    的錢要我自行想辦法」等語，惟查：被告丙○○雖就何時與
    乙○○約定合資購買愷他命及相互出資比例（乙○○出資50
    萬元，丙○○出資4萬元），與共同被告即證人乙○○所證
    相符，然就出資後所購得之愷他命如何分配、分配比例等至
    關重要之事項，卻未事先約定（檢察官問：有無與丙○○事
    先約定如何分購得之愷他命？證人乙○○答：事先沒有約定
    。見本院卷(一)第249頁）；且己○○販出愷他命之價格為54
    萬元，證人乙○○既已籌得超過九成之資金，何至於為了不
    到一成之4萬元與被告丙○○合資？況被告乙○○為警查獲
    時，其駕駛之自小客車上另有現金6萬元等情，業據其證述
    明確（見本院卷(一)第249頁），雖其證稱該6萬元現金係為繳
    納房租用，然其同時亦證稱籌措之50萬元來自母親借款及經
    營中古車之資金等語，若經營中古車之資金得以挪用做為販
    入毒品之用，何以支付租金之款項不得挪為販入毒品之用？
    益徵證人乙○○並無與被告丙○○合資4萬元之必要；另參
    以證人乙○○於販入附表1編號1之愷他命後，逕將愷他命放
    置於被告戊○○所駕駛之自小客車內，要求被告戊○○載運
    至其位於台北縣中和市之住處（詳如後述），而被告丙○○
    復坦稱不認識車號6256-LH號自小客車內之人（即指被告戊○○、丁○○，見警卷第34頁），若果有合資一事，被告丙○○豈會容任乙○○在尚未完成分配前，將販入之所有愷他
    命交予丙○○不認識之人保管，而完全超出丙○○所能掌控
    之範圍？凡此種種均證明被告丙○○於本院審理中改稱未為
    己○○居間仲介愷他命，而係與乙○○合資販入愷他命云云
    ，為卸責之詞，難以採信。
  (4)扣案如附表1編號1之白色粉末，經送內政部警政署刑事警察
    局以氣相層析質譜分析法及核磁共振分析法檢驗結果，認為
    「(一)共有白色粉末40包，外觀型態均相似，驗前總毛重1056
    .03 公克，包裝塑膠袋總重64.80公克。(二)經隨機抽取編號
    40鑑定，淨重25.08公克，取0.82公克鑑定用罄，餘24.26公
    克。檢出第三級毒品愷他命（Ketamine，又稱Ｋ他命）成分
    。純度約81.4％。(三)依據抽測純度值，推估編號1至40均含
    愷他命之驗前總純質淨重約806.86公克」，有該局95年12月
    4日刑鑑字第0950169320號鑑定書在卷可稽（見本院卷(一)第
    201頁），復有同案被告己○○因販賣愷他命所得之現金54
    萬元（附表2編號1）、被告丙○○與己○○各自使用而用以
    聯繫販賣毒品之行動電話各1支（附表2編號2、3）扣案可為
    佐證。被告丙○○對於己○○販賣愷他命予被告乙○○之行
    為，事前謀議由其負責尋找買主，繼而與買主即被告乙○○
    多次聯絡販毒事宜，出面洽談毒品交易之數量、價額，且又
    實際前往約定交易毒品之地點，確保毒品交易之完成， 是被
    告丙○○所為上述行為，當屬毒品交易之構成要件行為，其
    係與己○○共同販賣愷他命予被告乙○○，堪予認定。
  (二)被告乙○○被訴販賣第三級毒品部分：
  (1)被告乙○○所販入如附表1編號1之白色粉末，經送內政部警
    政署檢驗結果，檢出第三級毒品愷他命（Ketamine，又稱Ｋ
    他命）成分。純度約81.4％，業如前述，被告乙○○雖辯稱
    販入之第三級愷他命係準備供自己吸食之用云云，並先後於
    偵訊及本院行準備程序時供稱「我有施用海洛因及愷他命，
    海洛因是用香菸，一天約施用3支... 愷他命一天用20至30
    次」（見上開偵查卷第67頁）、「我平時吃愷他命的用量很
    大，大約一天吃20多次愷他命，要用到7、8公克，我在案發
    當天之前就在施用愷他命」（本院卷(一)第123頁），然其於
    95 年11月7日為警查獲時，經警採集其尿液送請詮昕科技股
    份有限公司檢驗結果，固呈嗎啡陽性反應，惟第三級毒品愷
    他命部分卻呈陰性反應，顯示被告乙○○本身並無施用第三
    級毒品愷他命之習慣。再者，關於一般人每次施用愷他命之
    劑量及致死劑量為何，行政院衛生署管制藥品管理局先後以
    93 年9月13日管檢字第093000840號函及95年1月23日管檢字
    第0950000559號函表示「依據Clarke's Analysis of Drugs
    and Poisons一書第3版記載「Ketamine靜脈注射劑量每公斤
    體重使用1至4.5毫克，肌肉注射量每公斤體重使用6.5至13
    毫克；又Disposition of Toxic Drugs and Chemicals in
    Man一書第5版記載，有3名成年人使用愷他命靜脈注射或肌
    肉注射900至1000毫克後致死的案例」、「愷他命為臨床醫
    藥之鎮痛、麻醉劑，依據drug information Hand book一書
    記載，成人肌肉注射劑量為3至8mg／kg，淨脈注射劑量為1
    至4.5mg／kg，一般誘導量劑則為1至2mg／kg。另依據
    Disposition of Toxic Drugs And Chemicals in Man第5版
    記載，一名46歲男性因手術接受靜脈注射100毫克後，40分
    鐘致死。另有3名成人因為藥物濫用，使用靜脈注射或肌肉
    注射900至1000毫克後死亡。故Ｋ他命之致死量劑因個人體
    質、代謝情況、接觸時間長短或對藥物耐藥性不同，依個案
    而異」（見偵查卷第107頁）。被告乙○○雖辯稱每日施用
    愷他命用量達7、8公克，已逾上述致死標準過多（逾7至8倍
    ），縱然其因個人體質較常人有異，亦無法每日施用超過致
    死劑量7、8倍之愷他命，更遑論若其對愷他命之耐受度如此
    高，依賴性同樣升高，豈有尿液檢驗結果呈現愷他命陰性反
    應之理？況被告乙○○本次購入之愷他命，總毛重達1056.0
    3公克，驗前總純質淨重約806.86公克，純度更高達84.1%，
    縱認上開文獻記載係以毒品之純質含量計算，被告乙○○所
    販入之第三級毒品數量亦需施用超過800次（806.86公克除
    以致死劑量1000毫克等於806次）始可能用罄，亦與一般施
    用毒品者依自己資力所及，購買少量毒品，供短期間施用，
    並減少遭查獲之損失等情形相迥異，是其辯稱販入第三級毒
    品愷他命之目的係為供己施用云云，顯與事實不符，難以採
    信。
  (2)按販賣毒品罪，並不以販入之後復行賣出為構成要件，只須
    以營利為目的將毒品購入或將之賣出，有一於此，其犯罪即
    已完成（最高法院92年度台上字第1288號、93年度台上字第
    1651號、95年度台上字第3574號判決要旨參照）；又認定犯
    罪事實所憑之證據，並不以直接證據為限，倘間接事實之本
    身，具有判斷直接事實存在之作用，亦有證據之機能，由間
    接事實為訴訟上之證明，而於通常一般人不致懷疑，而得確
    信其為真實之程度者，亦得為有罪之認定。被告乙○○雖否
    認其係意圖營利而販入第三級毒品愷他命，然而，被告乙○○一次購入超乎一般施用毒品者所持有之數量或正常使用量
    之毒品，顯已非供個人施用，業如前述，而第三級毒品愷他
    命是政府嚴加查緝之違禁物品，價格非低，且持有毒品而為
    警查獲之風險極高，施用毒品之人多係一次購買短期內施用
    所須之數量，以免花費過大，並減短持有毒品時間，避免為
    警查獲之風險，是其花費高達54萬元（並無與被告丙○○合
    資一事，蓋如前述）購入如附表1編號1純度極高之第三級毒
    品愷他命，若非將本求利，當無甘冒風險一次購入數量龐大
    價值不菲之毒品之理。又販賣係違法行為，非可公然為之，
    此乃眾所周知之事，又毒品並無公定之價格，不論任何包裝
    ，均可任意分裝增減分量，每次買賣之價量，可能隨時依雙
    方間之關係深淺、資力、需求量及對行情之認知、來源是否
    充裕、查緝是否嚴緊，購買者被查獲時供述購買對象之可能
    性風險之評估等，而異其標準，機動調整，非可一概而論，
    且有關毒品之交易為政府懸為嚴予取締之犯罪，被告乙○○
    購買大量第三級毒品，茍無利得，豈有甘冒重典，而以原價
    轉讓他人之理，衡諸常理，被告乙○○有販賣第三級毒品，
    從中賺取差價牟利之營利意圖，至堪認定。
  (三)被告戊○○被訴與被告乙○○共同運輸第三級毒品部分：
  (1)被告戊○○於95年11月7日上午，接獲被告乙○○電話通知
    ，要其至「薇風馥麗飯店」地下2樓停車場等候，被告戊○○遂駕駛車號6256-LH號黑色豐田牌自小客車搭載不知情之
    丁○○（詳如後述）至「薇風馥麗飯店」地下2樓停車場，
    之後，被告乙○○將一個小紙袋放置於被告戊○○所駕駛之
    上開自小客車右後座腳踏墊處，要求被告戊○○到中和後再
    將小紙袋返還等情，業據被告戊○○於警詢及偵訊時供述明
    確，其於警詢時供稱「因為乙○○要我直接開進地下二樓停
    車場去等他，大約中午12時到達停車場等候... 乙○○託我
    暫時保管（紙袋）並說身上錢不夠，要我至中和拿錢，到中
    和後再將小紙袋還他」（見警卷第43、44頁）；於偵訊時供
    稱「當時我們開車到北部去，跟乙○○約在汽車旅館，到門
    口時，跟他一起到地下室，他叫我等一下，因他說他身上沒
    有那麼多錢，他說要辦一下事情再去中和，我們在車上等他
    ，他就走到車子這裡，拿了一個紙袋，要我放在車上一下..
    要去一樓時，就被警察攔下來」（見偵查卷第94頁），核與
    證人甲○○即現場查獲員警證述「當天我的勤務是在臺北縣
    三重市○○路○段282號薇風馥麗飯店地下室2樓停車場埋伏
    。一開始是1部豐田汽車先到，隨後賓士車在後到達，當時
    賓士車有乙○○、丙○○下車，豐田車有3個人是戊○○、
    丁○○、辛○○下車。5個人稍做交談... 我再回到地下2樓
    將車停放好，發現乙○○與丙○○從電梯走出來，乙○○手
    上提1個紙袋，初步我個人判斷，應該是完成交易，準備離
    去。我就車開到地下2樓通往1樓的車道上，停在車道上，因
    為車道僅能1部車進出，聯絡同仁前來支援，但豐田轎車準
    備離開，開到我的偵防車後，因同仁尚未到場支援，我就故
    意開啟故障燈，等到豐田汽車駕駛戊○○下車到我車旁詢問
    時，我將證件夾在我的胸口下車表明身分，作查緝的動作..
    詢問乙○○與丙○○出電梯拿的東西在那裡，詢問多次後，
    乙○○才告知已經放在豐田汽車上。詢問戊○○與丁○○、
    辛○○後，由戊○○、辛○○帶我到豐田車客座的後座腳踏
    板上，取出該包物品打開發現是愷他命」等語相符（見本院
    卷(一)第237-238頁）。
  (2)被告戊○○雖辯稱不知被告乙○○放置於車上的紙袋內為第
    三級毒品愷他命云云，證人乙○○亦附和其詞，證稱「戊○○沒有問我放在車上的是什麼東西... 警詢時說『查獲的愷
    他命，戊○○應該知道』意指他應該知道有東西放在那裡，
    我有敲玻璃告訴他說『我有東西放在你車上』」等語（本院
    卷(一)第254、256頁）。然查，為警查獲時，被告乙○○用以
    盛裝第三級毒品愷他命之紙袋（即附表1編號2紙袋）並未封
    口，由袋口可以看見內部圓柱狀、以保鮮膜包裹住之愷他命
    一節，業據證人甲○○、乙○○證述明確（見本院卷(一)第24
    3頁、本院卷(二)第6頁），而該紙袋長度為18公分，高度為24
    公分，寬度為8公分，從紙袋開口處量第一道折痕為4公分高
    ，毒品為圓柱型，高度為16.5公分。除該道折痕外，開口處
    並無膠帶封封痕跡等情，業經本院當庭勘驗明確（見本院卷
    (二)第7頁），盛裝愷他命之紙袋與扣案附表1編號1之愷他命
    體積大致相當，紙袋開口處雖有折疊痕，但未彌封，任何人
    均可輕易由外觀探知紙袋內裝有包裝成圓柱狀、疑似毒品之
    白色粉末，被告戊○○復供稱有施用過愷他命等語（見偵查
    卷第94頁），其辯稱不知被告乙○○放置於車內的是愷他命
    云云，實屬卸責之詞。況被告乙○○甫花費54萬元販入愷他
    命，未為任何隱密之包裝即隨意放置於被告戊○○駕駛之自
    小客車內，倘被告戊○○臨時起意將之佔為己有（即俗稱「
    黑吃黑」）或因恐受累而報警處理，均將使被告乙○○損失
    慘重、血本無歸，被告乙○○豈有甘冒如此風險之理？益徵
    乙○○以證人身分所為之上開證言，係迴護被告戊○○之詞
    ，不足採信。
  (3)按毒品危害防制條例第4條所稱之「運輸」毒品，係指轉運
    輸送而言，固不以國外輸入國內或國內輸出國外者為限，其
    在國內運送者，亦屬之，且不以為他人輸送為必要，即為自
    己輸送者，亦包括在內（最高法院94年台上字第6910號判決
    意旨參照），被告乙○○始終供稱「因為怕被抓，所以放在
    他們車上（指放在被告戊○○車上）」（見偵查卷第67頁）
    、「我想要將我購買的愷他命放在戊○○車上，我約戊○○
    到汽車旅館的目的就是要利用他，將愷他命放在他車上」等
    語（見本院卷(一)第123頁），毒品交易買賣所涉犯之刑責至
    重，犯罪者莫不謹慎隱密行之，以減少為警查緝之風險，被
    告乙○○至「薇風馥麗飯店」之目的就是為了向同案被告己○○販入愷他命，苟非被告乙○○已與被告戊○○事先約定
    由被告戊○○負責將販入之愷他命運送至被告乙○○位於台
    北縣中和市之住處，被告乙○○何需於進行謹慎秘密之毒品
    交易時，要被告戊○○一同到場？堪認被告戊○○與乙○○
    就由被告戊○○負責運送愷他命一事，事前已有謀議。又按
    運輸毒品罪祇以所運輸之毒品已實施運送為已足，並非以運
    扺目的地為完成犯罪之要件，換言之，區別該罪既遂、未遂
    之依據，應以已否起運為準，既已起運，構成該罪之輸送行
    為即已完成，不以達到目的地為既遂條件（最高法院92年度
    台上字第3096號、95年度台上字第990裁判參照）。查被告
    戊○○駕駛裝載有附表1編號1之第三級毒品愷他命，由「薇
    風馥麗飯店」地下2樓停車場行駛至停車場出入口之車道處
    ，為證人甲○○以偵防車阻擋查獲等情，業據證人甲○○證
    述明確，應認被告戊○○已起運實施運送，縱尚未抵達終極
    目的地，依前開說明，仍屬運輸毒品既遂。
  (4)末查，公訴人雖認同案被告辛○○就運輸及販賣第三級毒品
    犯行，與被告戊○○有犯意聯絡及行為分擔，然同案被告辛○○自始否認犯行，且於本院審理中始終未到庭，依公訴人
    所提證據，同案被告辛○○是否有販賣及運輸第三級毒品之
    犯行，尚有相當且合理之懷疑存在，是本院依現存證據，並
    不認定被告戊○○與同案被告辛○○有共犯關係，附此敘明
    。
三、論罪科刑部分：
  (一)按愷他命係屬毒品危害防制條例第2條第2項第3款所定之第
    三級毒品，是核被告丙○○所為，係犯毒品危害防制條例第
    4條第3項之販賣第三級毒品罪；被告乙○○所為，係犯毒品
    危害防制條例第4條第3項之販賣第三級毒品罪、運輸第三級
    毒品罪；被告戊○○所為，係犯毒品危害防制條例第4條第3
    項之運輸第三級毒品罪。
  (二)被告丙○○就販賣第三級毒品愷他命予被告乙○○之犯行，
    與同案被告己○○有犯意聯絡及行為分擔；被告乙○○與被
    告戊○○就上開運輸第三級毒品愷他命之犯行，亦有犯意之
    聯絡及行為之分擔，均應依刑法第28條之規定論以共同正犯
    。
  (三)被告乙○○雖因運輸、販賣第三級毒品愷他命而同時有持有
    愷他命之行為，被告戊○○亦因運輸第三級毒品愷他命而同
    時有持有第三級毒品之行為，然毒品危害防制條例並未處罰
    持有第三級毒品之行為，是被告乙○○、戊○○持有第三級
    毒品部分，均不另論罪。
  (四)被告乙○○乃起意向同案被告己○○販入第三級毒品，並決
    意由被告戊○○負責愷他命之運輸，其運輸犯意與販入犯意
    ，彼此重疊，而運輸行為本身即在遂行販入行為，二者合而
    為一，依社會通念應視為一個整體行為，無從強分為二個行
    為，若因刑法關於牽連犯之規定廢止後，論以數罪併罰，明
    顯有過度評價或重複評價之不合理現象，失之過苛。是故被
    告乙○○以一行為而同時觸犯運輸第三級毒品罪與販賣第三
    級毒品罪，自屬想像競合犯，應依刑法第55條之規定，從較
    重之販賣第三級毒品罪處斷。
  (五)被告乙○○有如犯罪事實欄所示刑案之執行情形，此有台灣
    高等法院被告全國前案紀錄表1份在卷可按，其受有期徒刑
    之執行完畢後，5年內再犯本案有期徒刑以上之罪，為累犯
    ，應依刑法第47條第1項之規定加重其刑。
  (六)爰審酌被告丙○○、乙○○、戊○○均明知愷他命係屬戕害
    人身心之毒品，足以使施用者導致精神障礙、性格異常，甚
    至造成生命危險之生理成癮性及心理依賴性，竟為貪圖不法
    利益，鋌而走險，予以販入或運輸，一旦賣出，將影響國民
    健康，危害社會秩序至鉅，且犯後猶否認犯行，飾詞狡卸，
    並考量被告3人於犯罪中所分擔之角色等一切情狀，分別量
    處如主文所示之刑以示懲儆。
  (七)諭知沒收部分：
  (1)扣案如附表1編號1所示之第三級毒品愷他命（驗前總毛重10
    56.03公克，推估驗前總純質淨重約806.86公克），既非毒
    品危害防制條例第18條第1項前段所規定應予沒收銷燬之第
    一、二級毒品，復非同條項後段所規定應依行政程序沒入銷
    燬之範圍，又非同條例第19條第1項所定「供犯罪所用或因
    犯罪所得之物」（因不包括毒品本身在內），故均不得援用
    上開條文為其沒收依據。是則，本案毒品既屬不受法律保護
    之違禁物，又係被告等因犯罪行為而遭查獲者，應回歸刑法
    之適用，依刑法第38條第1項第1款之規定諭知沒收之，始為
    適法（最高法院96年度台上字第728判決要旨參照）。
  (2)扣案如附表1編號2所示之包裝紙袋1個，有防止第三級毒品
    裸露、逸出之功用，並便於攜帶及運輸，且由同案被告己○○所交付，當屬被告乙○○所有而供其與被告戊○○犯運輸
    毒品罪所用之物，應依毒品危害防制條例第19條第1項之規
    定宣告沒收之。
  (3)扣案如附表2編號1之現金54萬元，係被告丙○○、己○○販
    賣第三級毒品愷他命予被告乙○○之所得，為犯罪所得之財
    物，應依毒品危害防制條例第19條第1項後段諭知沒收，如
    全部或一部不能沒收時，以其財產抵償之。
  (4)附表1編號3、4所示之行動電話（分別搭配0000000000、000
    0000000號門號使用者），業據被告乙○○、戊○○分別供
    承為其等所有，供彼此聯絡之工具；附表2編號2、3所示之
    行動電話（分別搭配0000000000、0000000000號門號使用者
    ），業據被告己○○、丙○○分別供承為其等所有，供彼此
    聯絡之工具，足認均為供被告犯運輸、販賣毒品罪聯繫之工
    具，均應依毒品危害防制條例第19條第1項之規定宣告沒收
    之。至各該SIM晶片卡均係發卡之電信公司所有之物（按依
    國內電信公司之一般定型化契約之約定，該等SIM卡之所有
    權乃屬各電信公司所有，持用人僅取得使用權），既非屬被
    告所有，又非屬違禁物，即核與沒收之要件不符，爰不併為
    沒收之諭知。
  (5)至附表1編號5至10所示之物，及附表2編號4至8所示之物（
    均詳見附表），本院查無任何積極證據足資證明屬供被告3
    人犯罪所用或因犯罪所得之物，爰不予宣告沒收之。又毒品
    危害防制條例第19條規定之義務沒收，固為刑法之特別規定
    ，但上開法條既無「不問屬於犯人與否，沒收之」之規定，
    仍應以該物品屬於犯人所有者為限，始應予以沒收，庶符沒
    收制度之基本原則（最高法院90年度台上字第626號判決要
    旨參照），是以未扣案由被告戊○○駕駛之車號6256-LH號
    之自用小客車，雖為供被告戊○○犯本件運輸毒品罪所用之
    交通工具，惟該車係被告丁○○姊姊所有一節，業據被告戊○○、丁○○於偵訊時供述明確，非被告戊○○所有之物，
    故不為沒收之諭知，附此敘明。
  (八)不另為無罪諭知部分：公訴意旨另認被告戊○○上開行為另
    涉犯共同販賣第三級毒品罪（與被告乙○○共犯），並以被
    告戊○○跟隨被告乙○○前往販入毒品之處所，且扣案如附
    表1編號1之愷他命係在被告戊○○駕駛之自小客車上查獲等
    為主要論據。惟查，至「薇風馥麗飯店」11樓1101號房內與
    同案被告己○○進行毒品交易販入第三級毒品愷他命者，係
    被告丙○○及乙○○，業如前述，觀之卷附被告丙○○與己○○聯繫販入毒品事宜之通訊監察譯文，僅提及買主是綽號
    「黑猴」的乙○○，並無證據顯示被告戊○○就意圖營利而
    販入扣案第三級毒品愷他命一事，與被告乙○○有何犯意聯
    絡或行為分擔，以被告戊○○知悉被告乙○○放置於其駕駛
    之自小客車上之物為愷他命，及被告戊○○係起運愷他命後
    而在「薇風馥麗飯店」地下室停車場車道上為警攔檢查獲之
    客觀事實，僅能認定被告戊○○有運輸第三級毒品犯行，尚
    難遽論其有與被告乙○○共同販賣第三級毒品之行為。於公
    訴人所提出之證據，不足為被告戊○○共同販賣第三級毒品
    有罪之積極證明，或其指出證明之方法，無從說服法院以形
    成被告有罪之心證，基於無罪推定之原則，本應為被告戊○○被訴販賣第三級毒品部分無罪之諭知，惟公訴人認此部分
    與前開有罪部分有想像競合犯之裁判上一罪關係，爰不另為
    無罪之諭知，附此敘明。
乙、無罪部分（即被告丁○○被訴共同販賣、運輸第三級毒品部
    分）：
一、公訴意旨另以：被告丁○○明知愷他命（Ketamine，又稱Ｋ
    他命）係毒品危害防制條例第2條第2項第3款規定之第三級
    毒品，不得非法運輸或販賣，仍於95年11月7日上午11時許
    ，與同有犯意聯絡之戊○○、辛○○（由本院另行審結），
    由戊○○駕駛車號6256-LH號自用小客車至「薇風馥麗飯店
    」地下2樓停車場，於有販賣犯意聯絡之乙○○販得第三級
    毒品愷他命後，交予被告丁○○及戊○○、辛○○等人，藏
    放於自小客車右後座腳踏墊處，由被告丁○○等運送離去，
    因認被告丁○○涉犯毒品危害防制條例第4條第3項之販賣、
    運輸第三級毒品罪嫌等語。
二、按犯罪事實應依證據認定之，無證據不得認定犯罪事實；不
    能證明被告犯罪者，應諭知無罪之判決，刑事訴訟法第154
    條第2項、第301條第1項分別定有明文。又認定不利於被告
    之事實，須依積極證據，苟積極證據不足為不利於被告事實
    之認定時，即應為有利於被告之認定，更不必有何有利之證
    據（最高法院30年上字第816號判例參照）。再者，刑事訴
    訟法第161條第1項規定：檢察官就被告犯罪事實，應負舉證
    責任，並指出證明方法。因此，檢察官對於起訴之犯罪事實
    ，應負提出證據及說服之實質舉證責任。倘其所提出之證據
    ，不足為被告有罪之積極證明，或其指出證明之方法，無從
    說服法院以形成被告有罪之心證，基於無罪推定之原則，自
    應為被告無罪判決之諭知（最高法院92年台上字第128號判
    例參照）。
三、公訴人認被告丁○○涉有上開犯行，無非係以扣案如附表1
    編號1之愷他命係在被告戊○○駕駛之自小客車上查獲，當
    時被告丁○○所乘坐之位置與毒品放置位置具有較密切關係
    ，被告丁○○隨身皮包內扣得被告戊○○所有之第三級毒品
    愷他命（附表1編號6）及每有販賣及接手第三級毒品南下台
    中之際，必有被告丁○○在場等為主要論據。訊據被告丁○○堅詞否認有何販賣、運輸第三級毒品犯行，辯稱：當天要
    與男友辛○○北上看傢俱，因為戊○○沒有車子，他先坐車
    到台中，然後我們開我姐姐的車北上，原本我們是要到五股
    看家具，但因戊○○要去找朋友，想先到三重，北上到新竹
    的時候，就開始睡覺，迄至地下停車場被警察叫醒下車，不
    知道戊○○如何開車到汽車旅館地下室，也不知道車上有愷
    他命等語。
四、經查：證人甲○○證稱「丁○○當時坐在豐田汽車駕駛作旁
    的客座.. 剛到（地下室）的時候，看到（豐田車上）所有
    人有下車外，期間我有到1樓聯絡同仁，我看到她都是坐在
    副駕駛座，我在查緝過程，我看到丁○○都是醒著的狀態」
    等語（見本院卷(一)第238-239頁），與被告丁○○辯稱自始
    至終都在車內睡覺等情不符，而被告丁○○所提出之「亞頓
    家具定貨單」（見保安警察第三總隊第一大隊警卷第51頁）
    之定貨日期為95年10月16日，約定交貨日期為95年11月中旬
    左右，與被告丁○○所稱北上目的為看家具一節，關連性甚
    為薄弱，則被告丁○○上開辯解，是否與事實相符固有可疑
    。然依前所述，被告之辯解縱不可採信，公訴人仍須指出被
    告有罪之積極證明，本件雖有於被告丁○○皮包內扣得供被
    告戊○○施用之第三級毒品愷他命4包（即附表1編號6）及
    愷他命吸食工具1組（即附表1編號7），被告丁○○之尿液
    檢驗結果亦呈愷他命陽性反應，有詮昕科技股份有限公司濫
    用藥物尿液檢驗報告1份在卷可參（見偵查卷第122頁），然
    此部分證據僅能證明被告丁○○有持有及施用第三級毒品之
    行為，難以遽論其有販賣或運輸第三級毒品之行為；而是否
    每有販賣及接手第三級毒品南下台中之際，必有被告丁○○
    在場，更非證明被告丁○○有販賣或運輸第三級毒品行為之
    積極證據。而證人乙○○復證稱「我是跟戊○○約在被查獲
    地點.. 後來被抓以後有看到丁○○在車上」（見偵查卷第
    67頁）、「我打開車門坐在右後座，將東西（指愷他命）放
    在車上... 上車時有跟戊○○對話，不認識丁○○，沒有與
    丁○○對話」等語（本院卷(一)第254、256頁），與被告乙○○聯絡受其指示駕車者前往「薇風馥麗飯店」地下2樓停車
    場等候者為被告戊○○，起運第三級毒品愷他命準備前往被
    告乙○○位於中和住處者亦為被告戊○○，就被告丁○○有
    無共同販賣及運輸第三級毒品之行為，公訴人所舉上開證據
    ，其證明力尚未到達至通常一般之人均不致有所懷疑而得確
    信其為真實之程度，則被告丁○○是否有販賣及運輸愷他命
    之意圖尚有相當且合理之懷疑存在，在別無其他積極證據足
    資佐證之情形下，無從推論被告丁○○有與被告戊○○、乙○○共同運輸或販賣第三級毒品愷他命之犯意聯絡，應認被
    告丁○○之犯行尚屬不能證明，依刑事訴訟法第301條第1項
    前段規定，即應諭知被告丁○○無罪之判決。
據上論斷，應依刑事訴訟法第299條第1項前段、第301條第1項，
毒品危害防制條例第4條第3項、第19條第1項，刑法第11條、第
28條、第55條、第47條第1項、第38條第1項第1款，判決如主文
。
本案經檢察官庚○○到庭執行職務。
中　　華　　民　　國　　96　　年　　7 　　月　　19　　日
                    台灣台中地方法院刑事第二庭
                         審判長法  官  林清鈞
                               法  官  許金樹
                               法  官  陳姵君
上正本證明與原本無異。
如不服本判決應於收受送達後十日內向本院提出上訴書狀。
                               書記官  莊金屏
中　　華　　民　　國　　96　　年　　7 　　月　　19　　日
附錄論罪法條：
毒品危害防制條例第4條第3項
製造、運輸、販賣第三級毒品者，處5年以上有期徒刑，得併科
新臺幣5百萬元以下罰金。
【附表1】：
（在台北縣三重市○○路○段282號「薇風馥麗飯店」地下室2樓
  查獲）
┌──┬────────┬─────────┬────┬────────┬────────┐
│標號│扣案物品名稱    │數  量            │所有者  │沒收之依據      │備     註       │
├──┼────────┼─────────┼────┼────────┼────────┤
│ 1  │第三級毒品愷他命│驗前總毛重共壹仟零│乙○○  │刑法第38條第1項 │經警查扣時分裝成│
│    │白色粉末        │伍拾陸點零參公克，│        │第1款           │40小包裝入編號2 │
│    │                │鑑定結果推估驗前總│        │                │之紙袋內        │
│    │                │純質淨重約捌佰零陸│        │                │                │
│    │                │點捌陸公克（內政部│        │                │                │
│    │                │警政署刑事警察局95│        │                │                │
│    │                │年12月4日鑑定書編 │        │                │                │
│    │                │號A部分）         │        │                │                │
├──┼────────┼─────────┼────┼────────┼────────┤
│ 2  │包裹上開第三級毒│壹個              │同上    │毒品危害防制條例│用以包裝編號1所 │
│    │品用之紙袋      │                  │        │第19條第1項     │示之第三級毒品愷│
│    │                │                  │        │                │他命白色粉末，長│
│    │                │                  │        │                │度18公分、高度24│
│    │                │                  │        │                │公分、寬度8公分 │
├──┼────────┼─────────┼────┼────────┼────────┤
│3   │行動電話（不含  │壹支              │同上    │毒品危害防制條例│搭配門號00000000│
│    │SIM晶片卡）     │                  │        │第19條第1項     │32號使用，乙○○│
│    │                │                  │        │                │用以聯繫運輸、販│
│    │                │                  │        │                │賣毒品之工具    │
├──┼────────┼─────────┼────┼────────┼────────┤
│4   │行動電話（不含  │壹支              │戊○○  │毒品危害防制條例│搭配門號00000000│
│    │SIM晶片卡）     │                  │        │第19條第1項     │44號使用，戊○○│
│    │                │                  │        │                │用以聯繫運輸毒品│
│    │                │                  │        │                │之工具          │
├──┼────────┼─────────┼────┼────────┼────────┤
│5   │第一級毒品海洛因│壹包（含袋重零點伍│乙○○  │不沒收（無證據證│在乙○○所駕駛之│
│    │                │伍公克）          │        │明與本件販賣、運│車號1563-NP號自 │
│    │                │                  │        │輸第三級毒品有關│小客車上查獲    │
│    │                │                  │        │）              │                │
├──┼────────┼─────────┼────┼────────┼────────┤
│6   │第三級毒品愷他命│肆包（驗前總毛重參│戊○○  │不沒收（無證據證│在丁○○隨身皮包│
│    │                │點捌貳公克，驗後餘│        │明與本件販賣、運│內查獲          │
│    │                │重零點壹捌公克，內│        │輸第三級毒品有關│                │
│    │                │政部警政署刑事警察│        │）              │                │
│    │                │局95年12月4日鑑定 │        │                │                │
│    │                │書編號C部分）     │        │                │                │
│    │                │                  │        │                │                │
├──┼────────┼─────────┼────┼────────┼────────┤
│7   │愷他命吸食工具（│壹組              │戊○○  │不沒收（無證據證│在丁○○隨身皮包│
│    │含盛放編號6之愷 │                  │        │明與本件販賣、運│內查獲          │
│    │他命的煙盒1個、 │                  │        │輸第三級毒品有關│                │
│    │電話卡1張、吸管1│                  │        │）              │                │
│    │支）            │                  │        │                │                │
├──┼────────┼─────────┼────┼────────┼────────┤
│8   │行動電話（使用門│壹支              │辛○○  │不沒收（無證據證│在辛○○身上查獲│
│    │號為0000000000號│                  │        │明與販賣毒品有關│                │
│    │SIM 晶片卡）    │                  │        │）              │                │
├──┼────────┼─────────┼────┼────────┼────────┤
│9   │行動電話（使用門│壹支              │戊○○  │不沒收（無證據證│在戊○○身上查獲│
│    │號為0000000000號│                  │        │明與販賣毒品有關│                │
│    │SIM 晶片卡）    │                  │        │）              │                │
├──┼────────┼─────────┼────┼────────┼────────┤
│10  │行動電話（使用門│壹支              │丁○○  │不沒收（無證據證│在丁○○身上查獲│
│    │號為0000000000號│                  │        │明與販賣毒品有關│                │
│    │SIM 晶片卡）    │                  │        │）              │                │
└──┴────────┴─────────┴────┴────────┴────────┘
【附表2】：
┌──┬────────┬─────────┬────┬────────┬────────┐
│標號│扣案物品名稱    │數  量            │所有者  │沒收之依據      │備     註       │
├──┼────────┼─────────┼────┼────────┼────────┤
│ 1  │現金新台幣54萬元│-----------       │己○○  │毒品危害防制條例│在台北縣三重市三│
│    │                │                  │        │第19條第1項     │和路4段282號「薇│
│    │                │                  │        │                │風馥麗飯店」11樓│
│    │                │                  │        │                │己○○使用之1101│
│    │                │                  │        │                │號房內查獲      │
├──┼────────┼─────────┼────┼────────┼────────┤
│ 2  │行動電話（不含  │壹支              │同上    │毒品危害防制條例│查獲地點同上，搭│
│    │SIM晶片卡）     │                  │        │第19條第1項     │配門號0000000000│
│    │                │                  │        │                │號使用，己○○用│
│    │                │                  │        │                │以與丙○○聯繫販│
│    │                │                  │        │                │賣毒品之工具    │
├──┼────────┼─────────┼────┼────────┼────────┤
│ 3  │行動電話（不含  │壹支              │丙○○  │毒品危害防制條例│在「薇風馥麗飯店│
│    │SIM晶片卡）     │                  │        │第19條第1項     │」地下室2樓林暉 │
│    │                │                  │        │                │臆身上查獲，搭配│
│    │                │                  │        │                │門號0000000000號│
│    │                │                  │        │                │使用，丙○○用以│
│    │                │                  │        │                │與己○○聯繫販賣│
│    │                │                  │        │                │毒品之工具      │
├──┼────────┼─────────┼────┼────────┼────────┤
│4   │第三級毒品愷他命│驗前總毛重共捌點捌│己○○  │不沒收（係被告劉│在台北縣三重市三│
│    │白色粉末        │壹公克，驗餘淨重陸│        │科汝自行施用之物│和路4段282號「薇│
│    │                │點零柒公克（內政部│        │）              │風馥麗飯店」11樓│
│    │                │警政署刑事警察局95│        │                │己○○使用之1101│
│    │                │年12月4日鑑定書編 │        │                │號房內查獲      │
│    │                │號B部分）         │        │                │                │
├──┼────────┼─────────┼────┼────────┼────────┤
│5   │第三級毒品硝甲西│貳拾顆（內政部警政│己○○  │不沒收（係被告劉│在台北縣三重市三│
│    │泮粉紅色及綠色藥│署刑事警察局95年  │        │科汝自行施用之物│和路4段282號「薇│
│    │錠              │12月4日鑑定書編號 │        │）              │風馥麗飯店」11樓│
│    │                │D部分）           │        │                │己○○使用之1101│
│    │                │                  │        │                │號房內查獲      │
├──┼────────┼─────────┼────┼────────┼────────┤
│6   │愷他命吸食工具（│壹組              │己○○  │不沒收（供施用第│在台北縣三重市三│
│    │含電話卡1張紙張1│                  │        │三級毒品所用之物│和路4段282號「薇│
│    │張）            │                  │        │（              │風馥麗飯店」11樓│
│    │                │                  │        │                │己○○使用之1101│
│    │                │                  │        │                │號房內查獲      │
├──┼────────┼─────────┼────┼────────┼────────┤
│7   │行動電話（使用門│壹支              │己○○  │不沒收（無證據證│在台北縣三重市三│
│    │號為0000000000號│                  │        │明與販賣毒品有關│和路4段282號「薇│
│    │SIM晶片卡）     │                  │        │）              │風馥麗飯店」11樓│
│    │                │                  │        │                │己○○使用之1101│
│    │                │                  │        │                │號房內查獲      │
├──┼────────┼─────────┼────┼────────┼────────┤
│8   │行動電話（使用門│壹支              │丙○○  │不沒收（無證據證│在「薇風馥麗飯店│
│    │號為0000000000號│                  │        │明與販賣毒品有關│」地下室2樓林暉 │
│    │SIM 晶片卡）    │                  │        │）              │臆身上查獲      │
└──┴────────┴─────────┴────┴────────┴────────┘
